【裁判字號】    97,上訴,2766
【裁判日期】    970624
【裁判案由】    違反槍砲彈藥刀械管制條例
【裁判全文】
臺灣高等法院刑事判決            97年度上訴字第2766號
上  訴  人
即  被  告  甲○○
上列上訴人因違反槍砲彈藥刀械管制條例案件，不服台灣板橋地
方法院96年度訴字第3066號，中華民國97年5月8日第一審判決（
起訴案號：臺灣板橋地方法院檢察署96年度偵字第14104 號），
提起上訴，本院判決如下：
    主  文
上訴駁回。
    事實及理由
一、依刑事訴訟法第350條、第361條、第362條、第367條規定，
    不服地方法院之第一審判決而上訴者，須提出上訴書狀，並
    應敘明具體理由，為上訴必備之程式；其所提出之書狀未敘
    述上訴理由，或僅曾以言詞陳述上訴理由者，均應於上述期
    間屆滿後20日內補提理由書於第一審法院。第一審法院經形
    式審查，認逾期未補提上訴理由者，應定期間先命補正：逾
    期未補正者，為上訴不合法律上之程式，應以裁定駁回。倘
    已提出上訴理由，但所提非屬具體理由者，則由第二審法院
    以上訴不何法律上之程式，判決駁回。而所謂具體理由，必
    係依據卷內既有訴訟資料或提出新事證，指摘或表明第一審
    判決有何採證認事、用法或量刑等足以影響判決本旨之不當
    或違法，而構成應予撤銷之具體事由，始克當之（例如：依
    憑證據法則具體指出所採證據何以不據證據能力，或依憑卷
    證資料，明確指出所為證據證明力之判斷如何違背經驗、論
    理法則）；倘僅泛言原判決認定事實錯誤、違背法令、量刑
    失之過重過輕微，而未依上揭意旨指出具體事由，或形式上
    雖已指出具體事由，然該事由縱使屬實，亦不足以認為原判
    決有何不當或違法者（例如：對不具有調查必要性之證據，
    法院未依聲請調查亦未說明理由，或援用證據不當，但除去
    該證據仍應為同一事實之認定），皆難謂係具體理由，俾與
    第二審上訴制度旨在請求第二審法院撤銷、變更第一審不當
    或違法之判決，以實現個案救濟之立法目的相契合，並節制
    濫行上訴（參照最高法院97年度台上字第892 號刑事判決意
    旨）。
二、本件被告不服原審判決，提起上訴，其於民國（下同）97年
    5 月29日提出上訴狀稱：「上訴人被訴違反槍砲彈藥刀械管
    制條例罪嫌，傾收受台灣板橋地方法院96年度訴字第3066號
    刑事判決，經查上開判決除判處上訴人有期徒刑3年2個月外
    ，尚認為應併科新臺幣五萬元之罰金，惟上訴人經濟能力不
    佳，此罰金金額之判定有過重之嫌，難令上訴人甘服，特依
    法於法定期間內聲明上訴，請求從輕量刑」云云。
三、查原審判決係認定：「被告前因竊盜案件，經本院以94年度
    易字第1137號判處有期徒刑8月確定，甫於民國95年10月7日
    執行完畢（本案構成累犯）。猶不知悔改，明知可發射金屬
    或子彈具有殺傷力之改造手槍，係槍砲彈藥刀械管制條例所
    列管之槍砲，非經主管機關許可，不得寄藏或持有，竟仍於
    96年3月間某日，在臺北縣三重市○路○街之公園附近，受
    真實姓名年籍不詳綽號「阿賢」之成年友人之委託，代為保
    管「阿賢」所寄放，由仿Walther廠PPK/S型半自動手槍製造
    之槍枝換裝土造金屬槍管改造而成之改造手槍（槍枝管制編
    號0000000000）1 支，隨即將之攜回並藏置於其臺北縣三重
    市○○路○段76巷28弄2號住處附近之高速公路旁草叢內。嗣
    於96年6 月12日上午11時50分許，其攜帶上開改造手槍外出
    時，在臺北縣三重市○○街40號前，為警在其所駕駛之車牌
    號碼7438-EB 號自小客車內查獲，並於車內扣得上開改造手
    槍1支及不具殺傷力之土造子彈2顆。」等情，以被告所為，
    係犯槍砲彈藥刀械管制條例第8條第4項之未經許可寄藏可發
    射子彈具有殺傷力之改造手槍罪。又寄藏與持有，均係將物
    置於自己實力支配，僅寄藏必先有他人之持有行為，而後始
    為之受寄代藏而已，故寄藏之受人委託代為保管，其保管之
    本身，亦屬持有，持有係受寄之當然結果，法律上自宜僅就
    寄藏之行為包括評價，不應另就持有予以論罪（最高法院74
    年台上字第3400號判例意旨可資參照）。是被告因寄藏而持
    有上開改造手槍，就其持有行為，應不另論罪。再被告有如
    事實欄所示之犯罪科刑執行情形，有臺灣高等法院被告全國
    前案紀錄表在卷可佐，其於有期徒刑執行完畢後5 年內，故
    意再犯本件有期徒刑以上之罪，為累犯，並依刑法第47條第
    1 項之規定加重其刑。至上開上訴狀所稱罰金之量處有過重
    之嫌，原審判決已詳載其審酌科刑之一切情狀稱：「爰審酌
    被告之素行、生活狀況、犯罪之動機、手段、其寄藏改造手
    槍之時間及數量、對社會治安所生之危害程度及其於犯罪後
    坦承犯行，態度尚稱良好等一切情狀，量處有期徒刑參年貳
    月，併科罰金新臺幣伍萬元並就罰金刑部分，諭知易服勞役
    之折算標準」等語（原審判決第3 頁），故原審判決已就量
    刑刑度詳為審酌並敘明理由，核無量刑刑度有違法或不當之
    情形。被告上訴意旨僅空泛稱：「惟上訴人經濟能力不佳，
    此罰金金額之判定有過重之嫌，難令上訴人甘服，特依法於
    法定期間內聲明上訴，請求從輕量刑」云云，尚不足以影響
    原審判決量刑刑度之本旨，亦不足以認為原審判決有何不當
    或違法，核非上開法條規定之上訴應敘述之具體理由，此外
    ，被告復未具體指摘原審判決關於認定事實、適用法律及量
    刑等事項，究竟有何違法或不當之具體情形。揆諸上開說明
    ，本件上訴未敘述具體理由及不合法律上之程式，應予駁回
    ，並不經言詞辯論為之。
據上論斷，應依刑事訴訟法第367條前段、第372條，判決如主文
。
中    華    民    國    97    年    6     月    24    日
                  刑事第三庭  審判長法  官  蔡秀雄
                                    法  官  謝靜恒
                                    法  官  許文章
以上正本證明與原本無異。
如不服本判決，應於收受送達後十日內向本院提出上訴書狀，其
未敘述上訴之理由者並得於提起上訴後十日內向本院補提理由書
（均須按他造當事人之人數附繕本）。
                                    書記官  蔡慧娟
中    華    民    國    97    年    6     月    24    日


司法院資訊處製作；財團法人民間司法改革基金會備份。
